【裁判字號】    89,易,886
【裁判日期】    891117
【裁判案由】    傷害等
【裁判全文】
臺灣士林地方法院刑事判決                          八十九年度易字第八八六號
    聲  請  人  臺灣士林地方法院檢察署檢察官
    被      告  戊○○
                乙○○
右列被告因傷害等案件，經檢察官聲請簡易判決處刑（八十九年度偵字第六四三號）
，本院認不宜以簡易判決處刑，改依通常程序審理判決如左：
    主  文
乙○○損壞他人之電話線、自小客車車門、引擎蓋，足以生損害於他人，處拘役肆拾
日，如易科罰金以參佰元折算壹日。
戊○○無罪。
    事  實
一、乙○○因懷疑甲○○破壞其車子輪胎，於民國八十八年十二月十日晚上九時三十
    分許，飲酒後，藉酒意前往甲○○所經營位於臺北市○○區○○街一四○巷二十
    號一樓之「名君理髮店」，找甲○○理論，嗣因言語口角爭執，竟出手抓傷甲○○左上肢（傷害部分未據公訴人起訴）。甲○○欲打電話報警，乙○○隨即將電
    話線扯斷，並以手腳搥打甲○○所有車牌號碼ＢＵ—三七八六號自小客車，致該
    車引擎蓋、左側後車門、右側前車門凹陷，足以生損害於甲○○。
二、案經甲○○訴由臺北市政府警察局南港分局報請臺灣士林地方法院檢察署檢察官
    偵查聲請簡易判決處刑。
    理  由
壹、被告乙○○有罪部分：
  一、右開事實，業據被告乙○○於警訊、偵審中供認不諱，核與告訴人甲○○指訴
      情節相符，並經證人丙○○、丁○○、朱博銘、張秀葉證述屬實，且有台北市
      立忠孝醫院八十八年十二月十一日忠傷字第五三號驗傷診斷書一紙、照片數幀
      附卷可稽，事證明確，被告乙○○犯行洵堪認定，應依法論科。
  二、核被告所為，係犯刑法第三百五十四條之毀損罪。其先後損壞告訴人甲○○電
      話線及自小客車車門，係基於同一毀損犯意下之接續行為，僅侵害一個法益，
      只論以一罪。爰審酌被告之生活狀況、智識程度、與被害人平日之關係，其因
      誤會告訴人毀壞其車子輪胎之犯罪動機、目的、刺激、手段，所生危害非鉅，
      犯罪情節尚屬輕微及犯罪後尚能坦承犯行，態度良好，知所悔改，迄今尚未與
      被害人達成民事和解等一切情狀，量處如主文所示之刑，並諭知易科罰金之折
      算標準，以示懲儆。
  三、至被告乙○○涉犯傷害罪部分，應由公訴人另為適法之處理。
貳、被告戊○○無罪部分：
  一、公訴意旨另略以：被告戊○○於民國八十八年十二月十日晚上九時三十分許，
      藉酒意，與被告乙○○一同進入告訴人甲○○前開理髮店內，在與告訴人言語
      口角後，即出手推打告訴人，致其受有左上肢外傷，且出言恐嚇告訴人稱：「
      你要小心一點，我要放火燒你的店」等語，使告訴人心生畏怖。並將該理髮店
      內之物品如毛巾盆、電風扇等推倒在地。因認被告戊○○涉有傷害、恐嚇、毀
      損罪嫌。
  二、本件公訴人認被告涉有前揭犯行，係以告訴人之指述、證人丙○○、丁○○之
      證詞資為論據。訊據被告戊○○則堅決否認其事，辯稱：伊沒有歐打告訴人，
      伊是要拉他太太乙○○出來；當時乙○○醉的很厲害，伊於是對乙○○說：「
      那你要我怎樣，是否要把她的店燒掉，你才甘心。」，並非針對告訴人；並無
      毀損之情事等語。
  三、按犯罪事實應依證據認定之，無證據不得推定其犯罪事實。又不能證明被告犯
      罪者，應諭知無罪之判決，刑事訴訟法第一百五十四條、第三百零一條第一項
      分別定有明文。次按認定犯罪事實，須依證據，而所謂證據，係指合法之積極
      證據就犯罪事實能為具體之證明者而言；又認定不利於被告之事實，須依積極
      證據，苟積極證據不足為不利於被告事實之認定時，即應為有力於被告之認定
      ，更不必有何有利之證據，最高法院三十年上字第八一六號著有判例。再所謂
      「積極證據足以為不利被告事實之認定」，係指據為訴訟上證明之全盤證據資
      料，在客觀上以達於通常一般人均不致於有所懷疑，而得確信被告確曾犯罪之
      程度若未達此一程度，而有合理懷疑之存在時，即無從為有罪之確信，此觀同
      院七十六年度台上字第四九八六號判例意旨自明。又告訴人之指訴，無非係以
      使被告受刑事訴追處罰為目的，有時難免故予誇大，自不得僅以告訴人之指訴
      為唯一論據，仍應調查其他必要之證據，以查明是否與事實相符，合先敘明。
  四、經查告訴人雖堅指被告戊○○確有恐嚇稱要燒伊房子，並稱警員有聽到此話云
      云，惟證人即當時到現場處理之警員丙○○於偵查中及本院審理時均結證稱：
      伊在現場未曾聽到，僅聽到對罵聲（參見偵查卷第五十五頁反面、本院八十九
      年十一月三日審理筆錄）等語，告訴人所言是否可信，並非無疑。參以證人朱
      博銘到庭結證稱：「我當時在做生意，我在昆陽街巷口開小吃店，我看到對面
      一四○巷子裡有人在吵架，我走過去，看到很多人，我看到戊○○、乙○○在
      與甲○○拉扯，後來拉扯到甲○○家內，廖就將吳先拉出來，我與廖及廖的親
      戚要把吳拉回家，拉到一半，乙○○又跑進去王家中，然後戊○○就對乙○○
      說：那你要我怎樣，是否要把她的店燒掉，你才甘心，乙○○當時醉的很厲害
      。」（見本院八十九年十月十九日訊問筆錄）等語，核與證人丁○○結證稱：
      「‧‧‧我是有聽到被告廖說要縱火，但依我判斷，他或許不是有心說要縱火
      ‧‧‧」（見同日審理筆錄）等語大致相符，足見被告所辯上述縱火陳詞係對
      其太太乙○○所說，尚堪採信。又被告乙○○坦承告訴人手上之傷勢，係伊所
      抓傷，而徵諸證人張秀葉於偵查中結證稱：乙○○抓告訴人的手，而被告戊○○抓他太太（偵查卷第五十一頁反面）等語、證人陳占於偵查中結證稱：被告
      戊○○欲帶乙○○回去，乙○○不肯（偵查卷第五十一頁反面）等語、證人丁○○於偵審中結證稱：被告戊○○欲帶乙○○回家，乙○○不肯（偵查卷第五
      十二頁、本院八十九年十一月三日審理筆錄）、證人丙○○結證稱：伊看到被
      告戊○○要拉他老婆出來（參見本院八十九年十一月三日審理筆錄）等語，益
      見被告戊○○努力要將乙○○帶回，倘有意毆打告訴人，何至如此？且由告訴
      人所受傷害均集中於左右手，傷勢極其輕微，此有前開驗傷診斷書可稽，果被
      告戊○○有推打告訴人之行為，當不致僅造成上開傷勢。又告訴人及證人丁○○均稱：車子均係被乙○○敲打，被告戊○○並沒有（偵查卷第五十二頁反面
      ）等語，益徵被告戊○○並無毀損之犯行，至告訴人店內頃倒之毛巾盆、衣架
      、電風扇等，依卷內照片顯示，並無毀損至令不堪使用之情形，顯係被告戊○○在拉乙○○時所無意間推倒的，被告戊○○所辯尚非虛妄。依上所述，公訴
      人所舉之證據不足以證明被告犯罪，此外本院復查無其他證據證明被告戊○○
      確有公訴人所指之傷害、恐嚇、毀損犯行，揆諸前揭說明，既無積極證據足認
      被告確有上開犯行，不能證明被告犯罪，依法應諭知無罪之判決。
據上論斷，應依刑事訴訟法第四百五十二條、第二百九十九條第一項前段、第三百零
一條第一項，刑法第三百五十四條、第四十一條，罰金罰鍰提高標準條例第一條前段
、第二條，判決如主文。
本案經檢察官陳傳宗到庭執行職務
中      華      民      國    八十九    年     十一     月     十七     日
                                  臺灣士林地方法院刑事第二庭
                                          法  官
右正本證明與原本無異。
如不服本判決，應於判決送達後十日內，向本院提出上訴狀。
                                          書記官
中    華    民    國      八十        年              月              日


司法院資訊處製作；財團法人民間司法改革基金會備份。
